臺灣彰化地方法院民事判決　　　　　　　 100年度親字第35號
原　　　告　黃琪姿
被　　　告　黃安妮
兼法定代理
人　　　　　柯永泉
上列當事人間否認子女事件，本院於民國100年5月17日言詞辯論
終結，判決如下：
    主      文
確認被告黃安妮（女、民國○○○年○月○○日生，身分證統一編號：
Ｚ000000000號）非原告自被告柯永泉受胎所生之女。
訴訟費用新台幣仟元由被告等負擔。
    事實及理由
一、原告方面：原告與被告柯永泉於民國（下同）84年7月30日
    結婚，婚姻關係存續中，被告自97年2月間即離家，並與訴
    外人劉建勳同居，嗣於兩造於99年6月14日達成協議離婚，
    離婚後即未同居，原告於100年3月17日產下一女即被告黃安
    妮，被告黃安妮並非被告柯永泉所生，爰訴請否認婚生子女
    之等情。並聲明請求判決如主文所示。
二、被告柯永泉方面：小孩確實不是伊的，我們在99年6月14日
    離婚，95年4月我們就沒有住在一起。對於醫生證明沒有意
    見等語。
三、判斷之理由：
（一）本件原告主張上開事實，業據其提出戶籍謄本及成美醫院
      診斷證明書為證，經本院審酌上開診斷證明書所載內容：
      「患者於99年8月24日在本院第一次產檢，推算受孕日期
      為99年7月20日，於100年3月17日，妊娠36週又3天時，破
      水，行剖腹生產。」等情，核與原告主張相符。且被告柯
      永泉對於原告主張亦無意見，堪認原告所稱自民國（下同
      ）95年間起即與被告柯永泉分居，兩造即未再同居等情，
      故原告於100年3月17日產下被告黃安妮，即非原告自被告
      柯永泉受胎所生，堪認原告之主張為真實。
（二）按從子女出生日回溯第181日起至第302日止為受胎期間。
      又妻之受胎，係在婚姻關係存續中者，推定其所生子女為
      婚生子女。前項推定，夫妻之一方或子女能證明子女非為
      婚生子女者，得提起否認之訴。前項否認之訴，夫妻之一
      方自知悉該子女非為婚生子女，或子女自知悉其為非婚生
      子女之時起二年內為之。民法第一千零六十二條第一項、
      第一千零六十三條分別定有明文。本件被告黃安妮受胎期
      間，既在原告與被告柯永泉婚姻關係存續中，依法自應推
      定被告黃安妮為原告與被告柯永泉之婚生子。然被告黃安
      妮既非原告自被告柯永泉受胎所生等情，已如前述，則原
      告於100年3月23日（參見起訴狀上本院收狀章日期），即
      在知悉子女出生之日起二年內，提起本件否認子女訴訟，
      依前揭法律規定，為有理由，應予准許。
四、訴訟費用負擔之依據：民事訴訟法第七十八條、第八十五條
    第一項前段。
中    華    民    國   100    年    5     月    24    日
                        臺灣彰化地方法院家事法庭
                              法    官  謝仁棠
以上正本係照原本作成。
如不服本判決，應於判決送達後20日之不變期間內，向本院提出
上訴狀。
中    華    民    國   100    年    5     月    24    日
                                書記官  陳瑤芳